福建高等法院金門分院刑事判決　　　　　　　　　　　九十一年度上訴字第二０號
　　上　訴　人
　　即　被　告　甲○○
右上訴人因違反懲治走私條例案件，不服福建金門地方法院九十一年度訴字第四六號
，中華民國九十一年十月三十一日第一審判決（起訴案號：福建金門地方法院檢察署
九十一年度偵字第三五二、三八三號），提起上訴，本院判決如左：
    主  文
上訴駁回。
    事  實
一、甲○○前於民國九十年間因違反畜牧法罪，經福建金門地方法院判處有期徒刑四
    月確定，於九十年八月二十二日易科罰金執行完畢，仍不知悔改，復與年約三、
    四十歲綽號「阿巡」者之大陸不詳姓名成年男子，共同基於私運管制物品進口之
    犯意聯絡，於九十一年八月二十五日中午，二人先以電話相約在隔日凌晨滿潮時
    ，由「阿巡」者私運大陸農產品至金門縣金沙鎮浦山里浦邊海域，甲○○則在岸
    邊接應。甲○○乃於同年月二十六日凌晨一時三十分，駕駛車牌號碼ＷＹ六０九
    五號自用小貨車，至上述地點接應取得大陸走私物品花生一千公斤、花椰菜二十
    六公斤、蒜頭十公斤、高麗菜二十五公斤、苦瓜二十二公斤（起訴書、原判決漏
    繕）等私運管制物品進口逾公告數額之大陸走私物品，並搬運上車，嗣警方到場
    查緝，甲○○竟駕車逃逸，經警追捕後於金門縣金沙鎮何厝公車站牌前始停車受
    檢，當場於車上查獲上開走私進口逾公告數額之大陸走私物品。
二、案經金門縣警察局移送福建金門地方法院檢察署檢察官偵查起訴。
    理  由
一、右揭事實，迭據上訴人即被告甲○○於警訊時、檢察官偵查中、原審及本院審理
    時坦承不諱，復有查扣前揭大陸農產品之金門縣警察局查扣單、走私案件照片六
    張在卷可資佐證。被告甲○○雖辯稱：伊不懂法律，不知道法律規定走私之數量
    不得超過一千公斤云云，惟按懲治走私條例第二條，係以私運管制物品進口、出
    口逾公告數額為犯罪構成要件，只要私運管制物品進口、出口事實上逾公告數額
    ，即構成犯罪；被告甲○○於深夜時分，駕駛自用小貨車，至上述地點取得前開
    大陸走私物品，經警查緝時復倉皇駕車逃逸，而為警沿路追捕後，始停車受檢，
    其畏罪心虛之情，至為昭然，顯見其主觀上明知所共同私運者係逾公告數額之走
    私物品無訛。被告甲○○上開所辯，核屬臨訟飾卸之詞，不足採信。本件事證明
    確，被告犯行堪以認定。
二、核被告甲○○所為，係犯懲治走私條例第二條第一項私運管制物品進口逾公告數
    額罪。被告與綽號「阿巡」者之不詳姓名成年大陸男子間，有犯意聯絡及行為分
    擔，均為共同正犯。查被告甲○○前於九十年間因違反畜牧法罪，經福建金門地
    方法院判處有期徒刑四月確定，於九十年八月二十二日易科罰金執行完畢之事實
    ，已據其供明在卷，有台灣高等法院被告全國前案紀錄表在卷可按，其於五年內
    再犯有期徒刑以上之本罪，為累犯，依法加重其刑。至於上開扣案之大陸走私農
    產品，業經金門縣政府於九十一年九月十一日銷燬，有金門縣政府接受行政院農
    業委員會委託銷燬走私農漁產品清單一紙附卷可證（見原審卷第六頁），自無庸
    另為沒收之諭知。
三、原審認被告甲○○罪證明確，適用懲治走私條例第二條第一項、第十一條、第十
    二條、刑法第二十八條、第四十七條之規定，並審酌被告犯罪之動機、目的、手
    段，及其品性、生活狀況、智識程度、犯罪所生之損害，及犯罪後態度等一切情
    狀，量處有期徒刑伍月，並敘明扣案之走私物品已經銷燬，有金門縣政府接受行
    政院農業委員會委託銷燬走私農漁產品清單附卷可證，而不另為沒收之諭知，認
    事用法，均無違誤，量刑亦屬妥適。被告甲○○上訴意旨以不知法律為由，否認
    犯罪，指摘原判決不當，為無理由，應予駁回。
據上論斷，應依刑事訴訟法第三百六十八條，判決如主文。
本案經檢察官楊秀蘭到庭執行職務。
中　　　華　　　民　　　國　　九十一　　年　　 十二 　　月　　二十六　　日
                              福建高等法院金門分院刑事庭
                                  審判長法  官　郭　君　勳
                                        法  官　胡　方　新
                                        法  官　陳　中　和
右正本證明與原本無異。
如不服本判決，應於收受送達後十日內向本院提出上訴書狀，其未表明上訴理由者，
並應於提出上訴後十日內向本院補提理由書狀（均須按他造當事人之人數附繕本）。
中　　　華　　　民　　　國　　九十一　　年　　 十二 　　月　　二十六　　日
                                        書記官　李　麗　鳳
附錄：本判決論罪科刑法條全文
懲治走私條例第二條第一項：
私運管制物品進口﹑出口逾公告數額者，處七年以下有期徒刑，得併科新臺幣三
百萬元以下罰金
